---
title: "Monte Carlo Simulation mit Python in RStudio"
author: "WH & FK"
date: "24. Juni 2020"
output:
  html_document
---

```{r setup, include=FALSE}
knitr::opts_chunk$set(echo = TRUE, warning = FALSE)
```

```{python include=FALSE}
# Hack um Knit zu ermöglichen. Findet das Plugin sonst nicht
import os
os.environ['QT_QPA_PLATFORM_PLUGIN_PATH'] ='C:/Users/hariskos/AppData/Local/r-miniconda/envs/r-reticulate/Library/plugins/platforms/'
```


# Einführung

+ [Python in R Markdown nutzen](https://rpubs.com/onduuuu/python_in_r)
+ [Python Online Tutorial](https://docs.python.org/3.8/tutorial/index.html)
+ [reticulate: Interface to 'Python](https://rdrr.io/cran/reticulate/)
+ [Miniconda](https://docs.conda.io/en/latest/miniconda.html)
+ [Installing Python Packages](https://rstudio.github.io/reticulate/articles/python_packages.html)

## Verbinde Python und R
```{r}
# install.packages("reticulate")
library(reticulate)
# py_install("matplotlib")
```

## Python Module in R

```{r}
math <- import("math")
x <- math$pi
x
```


```{r}
y <- math$sqrt(2)
y
```

## Python Code Chunks in R benutzen

```{python}
# Module
import random

# Random number generator function
def my_func():
    my_num = random.randrange(1, 10)
    return my_num

# Draw some random numbers    
for i in range(10):
    print("Number " + str(i + 1) + " is " + str(my_func()))

```

# Monte Carlo Simulation mit Python

+ [Monte Carlo simulation with Python](https://www.youtube.com/playlist?list=PLQVvvaa0QuDdhOnp-FnVStDsALpYk2hk0)

## Roulette
+ Annahmen
  + Spieler wettet auf Niedrig
  + Bei den niedrigen Zahlen 1-18 verdoppelt der Spieler seinen Einsatz
  + Bei den hohen Zahlen 19-36 verliert der Spieler seinen Einsatz
  + Bei der Zahl 0 gewinnt die Spielbank und der Spieler verliert seinen Einsatz

## Das Rouletterad
```{python}
# Roulette wheel
def rouletteWheel(low, high):
  rouletteNumber = random.randint(low, high)
  return rouletteNumber

# Test: Turn the Roulette wheel 10 times
iteration = 1
while iteration <= 10:
  result = rouletteWheel(low=0, high=36)
  print(result)
  iteration += 1
```

## Der Spieler
```{python}
# Add payoff to rouletteWheel (win = True)
def rouletteWheel():
  rouletteNumber = random.randint(0, 36)
  if 1 <= rouletteNumber <= 18:
    print('Roulette number was ' + str(rouletteNumber))
    print('Player won 100 euro')
    return True
  else:
    print('Number was ' + str(rouletteNumber))
    print('Player lost 100 euro')
    return False

# Create player with parameters funds, bet_size, num_bets
def player(funds, bet_size, num_bets):
  value = funds
  bet_value = bet_size
  count = num_bets
  
  count_bet = 1
  
  while count_bet <= count:
    if rouletteWheel() == True:
      value += bet_value
    else:
      value -= bet_value
    
    count_bet += 1
    print ('Funds in Euro are ', value)
    
player(funds = 10000, bet_size = 100, num_bets = 10)
```

## Simulation mehrerer Spieler

```{python}
# Roulette Wheel
def rouletteWheel():
  rouletteNumber = random.randint(0, 36)
  if 1 <= rouletteNumber <= 18:
    return True
  else:
    return False
    
# Final Funds of player
def player(funds, bet_size, num_bets):
  value = funds
  bet_value = bet_size
  count = num_bets
  
  count_bet = 1
  while count_bet <= count:
    if rouletteWheel():
      value += bet_value
    else:
      value -= bet_value
    
    count_bet += 1
    
    if value == 0:
      break
      
  return value
# Simulation of final funds of multiple players
playerID = 1
while playerID <= 100:
  print('Final Funds of player', playerID, 'are', 
  player(funds=10000, bet_size=100, num_bets=5000))
  playerID += 1
```

## Matplotlib

```{python}
import matplotlib
import matplotlib.pyplot as plt
```

### Kontoverlauf speichern und visualisieren

```{python}
def player(funds, bet_size, num_bets):
  value = funds
  bet_value = bet_size
  count = num_bets
    
  betID = [] 
  AccountValue = []
    
  count_bet = 1
  while count_bet <= count:
    if value <= 0:
      betID.append(count_bet)
      AccountValue.append(value)
    else:
      if rouletteWheel():
        value += bet_value
        betID.append(count_bet)
        AccountValue.append(value)
      else:
        value -= bet_value
        betID.append(count_bet)
        AccountValue.append(value)
       
    count_bet += 1
    
  plt.plot(betID, AccountValue)
```

### 100 Wetten
```{python}
playerID = 1
while playerID <= 100:
  player(funds=10000, bet_size=100, num_bets=100)
  playerID += 1
  
plt.ylabel('Account Value')
plt.xlabel('Number of Bets')
```

### 1000 Wetten
```{python}
playerID = 1
while playerID <= 100:
  player(funds=10000, bet_size=100, num_bets=1000)
  playerID += 1
  
plt.ylabel('Account Value')
plt.xlabel('Number of Bets')
```

### 10000 Wetten

```{python}
playerID = 1
while playerID <= 100:
  player(funds=10000, bet_size=100, num_bets=10000)
  playerID += 1
  
plt.ylabel('Account Value')
plt.xlabel('Number of Bets')
```

## Beispiel: Zugriff auf Python Objekte im R Code

```{python}
value = 10000
bet_value = 100
count = 10000

BetID = [] 
AccountValue = [] 

count_bet = 1
while count_bet <= count:
  if value <= 0:
    BetID.append(count_bet)
    AccountValue.append(value)
  else:
    if rouletteWheel():
      value += bet_value
      BetID.append(count_bet)
      AccountValue.append(value)
    else:
      value -= bet_value
      BetID.append(count_bet)
      AccountValue.append(value)
      
  count_bet += 1
  
#BetID 
#AccountValue
```


```{r}
plot(x = py$BetID, 
     y = py$AccountValue,
     type = "l")

NumBets <- py$BetID
AccountSize <- py$AccountValue
```

## Beispiel: Zugriff auf R Objekte im Python Code


```{python}
plt.plot(r.NumBets, r.AccountSize);
plt.ylabel('Account Value')
plt.xlabel('Number of Bets')
```

# Bonus: Python (und R) lernen auf Datacamp

+ [Datacamp](https://support.datacamp.com/hc/en-us/articles/360001548914-DataCamp-for-the-Classroom-An-Overview)
+ [Introduction to Python](https://learn.datacamp.com/courses/intro-to-python-for-data-science)
+ [Intermediate Python](https://learn.datacamp.com/courses/intermediate-python)
+ [Quantitative Risk Management in Python](https://learn.datacamp.com/courses/quantitative-risk-management-in-python)
+ [Statistical Simulation in Python](https://learn.datacamp.com/courses/statistical-simulation-in-python)
+ [Monte Carlo Simulation with Python](https://www.datacamp.com/community/news/monte-carlo-simulation-with-python-muppz8p2ckh)

